# 为何台湾的银行承兑汇票可以作为现金等价物呢

提问人：chenyiwei 时间：2011-12-06 19:04:38
可能是实务习惯上的差异，导致大陆在此文问题上的观点比较偏紧。事实上这与准则差异并无太大关系。

回答人：chenyiwei
可能是实务习惯上的差异，导致大陆在此文问题上的观点比较偏紧。事实上这与准则差异并无太大关系。